【裁判字號】    97,訴,2192
【裁判日期】    980218
【裁判案由】    違反毒品危害防制條例
【裁判全文】
臺灣臺南地方法院刑事判決          97年度訴字第2192號
公  訴  人  臺灣台南地方法院檢察署檢察官
被      告  乙○○
上列被告因違反毒品危害防制條例案件，經檢察官提起公訴（97
年度毒偵緝字第223號），被告就被訴事實為有罪之陳述，經本
院裁定由受命法官獨任行簡式審判程序，本院判決如下：
    主  文
乙○○施用第一級毒品，累犯，處有期徒刑捌月。
    事  實
一乙○○有下列之前科：
┌─┬────┬────┬────┬──────┬───┬────┬────┐
│編│案由    │判決字號│判決法院│宣告刑或定執│定執行│執行完畢│就本案有│
│號│        │        │        │行刑        │刑    │日      │無構成累│
│  │        │        │        │            │      │        │犯      │
├─┼────┼────┼────┼──────┼───┼────┼────┤
│1 │搶奪    │91訴815 │本院    │有期徒刑1 年│有期徒│93年2月1│有      │
│  │        │        │        │6月         │刑1年8│日因縮短│        │
│  │        │        │        │            │月（92│刑期執畢│        │
├─┼────┼────┼────┼──────┤聲330 │出監    │        │
│2 │竊盜    │91易1677│本院    │有期徒刑3月 │）    │        │        │
├─┼────┼────┼────┼──────┼───┼────┤        │
│3 │竊盜    │93簡1018│本院    │有期徒刑6月 │減為有│96年10月│        │
│  │        │        │        │            │期徒刑│7日縮刑 │        │
│  │        │        │        │            │3月（ │期滿    │        │
│  │        │        │        │            │97聲減│        │        │
│  │        │        │        │            │423 ）│        │        │
├─┼────┼────┼────┼──────┼───┤        │        │
│4 │搶奪    │93訴982 │本院    │有期徒刑2年6│有期徒│        │        │
│  │        │        │        │月          │刑3年 │        │        │
├─┼────┼────┼────┼──────┤(93聲 │        │        │
│5 │竊盜    │93易563 │本院    │有期徒刑8月 │1894) │        │        │
│  │        │        │        │            │減為有│        │        │
│  │        │        │        │            │期徒刑│        │        │
│  │        │        │        │            │2年8月│        │        │
│  │        │        │        │            │(97聲 │        │        │
│  │        │        │        │            │449)  │        │        │
├─┼────┼────┼────┼──────┼───┼────┼────┤
│6 │毒品危害│97訴105 │本院    │有期徒刑1年4│有期徒│        │無      │
│  │防制條例│        │        │月          │刑2年 │        │        │
├─┼────┼────┼────┼──────┤（97聲│        │        │
│7 │毒品危害│97訴641 │本院    │有期徒刑10月│1699）│        │        │
│  │防制條例│        │        │            │      │        │        │
├─┼────┼────┼────┼──────┼───┼────┤        │
│8 │毒品危害│97訴1473│本院    │有期徒刑9月 │      │        │        │
│  │防制條例│        │        │            │      │        │        │
└─┴────┴────┴────┴──────┴───┴────┴────┘
二乙○○前於民國93年間，因施用毒品案件，經本院以93年度毒
  聲字第1144號裁定送勒戒處所施以觀察、勒戒，認無繼續施用
  傾向，嗣於93年9月21日出所觀察、勒戒執行完畢。又於97年
  間因違反毒品危害防制條例案件，先後經本院以97年度訴字第
  641號、97年度訴字第105號、97年度訴字第1473號分別判處有
  期徒刑10月、1年4月、9 月確定。其於上開受觀察、勒戒執行
  完畢後5 年內，仍因有施用毒品案件，經法院判處罪刑，即屬
  於「5年內再犯」，顯見其再犯率甚高，原實施觀察、勒戒，
  已無法收其實效，而無5年戒斷期之存在。
三乙○○復於釋放後5 年內，基於施用第一級毒品之犯意，於97
  年6月15日晚上11時，在臺南市○○區○○路970號4 樓住處，
  以針筒注射之方式施用第一級毒品海洛因1次。嗣於97年6月16
  日中午12時30分許，為警經其同意，採取尿液送驗結果呈嗎啡
  陽性反應而查獲。
四案經臺南市警察局第四分局報請臺灣臺南地方法院檢察署檢察
  官偵查起訴。
    理  由
壹、程序事項：
  一訊之被告乙○○對於起訴之犯罪事實均坦承不諱，並當庭表
    示認罪，而經本院裁定以簡式審判程序加以審理，則依據刑
    事訴訟法第273條之2、同法第159條第2項之規定，不適用傳
    聞法則有關限制證據能力之相關規定，合先敘明。
  二按觀察、勒戒或強制戒治執行完畢後，5 年內再犯毒品危害
    防制條例第10條之罪者，檢察官應依法追訴，同條例第23條
    第2項定有明文。查被告於93年9月21日觀察、勒戒執行完畢
    後，又於97年間因違反毒品危害防制條例案件，先後經本院
    以97年度訴字第105號、97年度訴字第641號、97年度訴字第
    1473號分別判處有期徒刑1年4月、10月、9 月確定，原觀察
    、勒戒處分顯未收效，有臺灣高等法院被告前案紀錄表一份
    附卷可稽。被告於上開受觀察、勒戒執行完畢後5 年內，仍
    因有施用毒品案件，經法院判處罪刑，即屬於「5 年內再犯
    」，顯見被告之再犯率甚高，原實施觀察、勒戒，已無法收
    其實效，而無5 年戒斷期之存在，本件施用毒品犯行自無再
    經觀察勒戒、強制戒治之必要，應由檢察官逕行起訴。是以
    ，被告於觀察、勒戒執行完畢後5年內再犯毒品危害防制條
    例之罪，即應依法追訴、審理。
貳、實體事項：
  一訊據被告乙○○就上開事實均坦承不諱，並有詮昕科技股份
    有限公司於97年7月2日濫用藥物尿液檢驗報告一紙在卷為憑
    。
  二次按服用海洛因後24小時內約有服用量之80排泄於尿液中，
    其於尿液中排出之最長時限，受施用劑量、施用方式、個人
    體質及其代謝情況等因素影響，因個案而異，一般可檢出之
    最長時限為海洛因服用後2至4天，業經行政院衛生署管制藥
    品管理局於91年9月23日以管檢字第109652 號函述明此旨綦
    詳。查被告於97年6 月16日中午12時30分許為警採集之尿液
    檢體，送驗結果呈嗎啡陽性、可待因陽性反應，此有詮昕科
    技股份有限公司於97年7月2日濫用藥物尿液檢驗報告一紙在
    卷可稽，核與被告自白相符，足認其自白確係出於真實，應
    可採為認定事實之基礎。
  三綜上所述，本案事證明確，被告之犯行應可認定，應依法論
    科。
參、論罪：
  一按海洛因依毒品危害防制條例第2條第2項第1 款規定屬第一
    級毒品，核被告乙○○所為，係犯同條例第10條第1 項之施
    用第一級毒品罪，其持有第一級毒品海洛因為施用第一級毒
    品海洛因之前階段行為，不另論罪。
  二被告有如犯罪事實欄一所示之前科紀錄，此有臺灣高等法院
    被告前案紀錄表一份在卷可按，就上開事實一編號1至5之前
    科而言，其於有期徒刑執行完畢後5 年內，故意再犯本件有
    期徒刑以上之罪，為累犯，應依刑法第47條第1 項累犯之規
    定加重其刑。
  三爰審酌被告已有犯罪事實欄一所示之前科紀錄，顯現其素行
    不佳，其經過觀察勒戒後，仍不知戒除毒品惡習，抗拒毒品
    之意志力薄弱、施用毒品之時間及次數、殘害自己之身心健
    康之結果、極易因吸毒而誘致犯他罪，危害他人法益、社會
    秩序及犯後坦承本件犯行之態度，態度良好等一切情狀，量
    處如主文所示之刑，以示懲儆。
據上論斷，應依刑事訴訟法第273條之1第1項、第299條第1 項前
段，毒品危害防制條例第10條第1 項，刑法第11條前段、第47條
第1項，判決如主文。
本案經檢察官甲○○到庭執行職務。
中    華    民    國    98    年    2    月    18    日
                  刑事第二庭    法  官  蘇義洲
以上正本證明與原本無異。
如不服本判決，應於收受本判決後10日內，向本院提出上訴書狀
，並應敘述具體理由。其未敘述上訴理由者，應於上訴期間屆滿
後20日內向本院補提理由書狀（均須按他造當事人之人數附繕本
）「切勿逕送上級法院」。
                                書記官  張宜柔
中    華    民    國    98    年    2     月    18    日
附錄法條：
毒品危害防制條例第10條
施用第一級毒品者，處6月以上5年以下有期徒刑。
施用第二級毒品者，處 3 年以下有期徒刑。


司法院資訊處製作；財團法人民間司法改革基金會備份。
